臺灣新竹地方法院民事簡易判決
111年度竹東簡字第65號
原      告  蘇六郎  
被      告  江竑輝  
上列當事人間請求拆屋還地事件，本院於民國111 年8 月23日辯
論終結，判決如下：
    主      文
被告應將坐落新竹縣○○鄉○○段○○○○地號土地如附圖所示A部分（
面積二一點二二平方公尺）之水泥地、b、c、d部分之樹木、e、
f、g部分之鐵條拆除，並將上開土地返還予原告。
訴訟費用由被告負擔。
本判決得假執行。
    事實及理由
一、原告主張：原告為坐落新竹縣○○鄉○○段0000地號（下稱系爭
    土地）之所有權人，被告無權占用如附圖所示A至g部分等範
    圍之土地上鋪設水泥地、架設鐵條、種植樹木等地上物，導
    致原告所有權受有侵害。為此，爰依民法第767 條第1 項之
    規定提起本件訴訟。並聲明：㈠被告應將系爭土地上如竹東
    地政事務所收件日期文號111 年6 月7 日東測數字第075000
    號、複丈日期111 年6 月28日土地複丈成果圖（下稱附圖）
    所示位置A部分（面積21.22 平方公尺）之水泥地、位置b、
    c、d部分之樹木、位置e、f、g部分之鐵條拆除，並將土地
    返還予原告。㈡願供擔保請准宣告假執行。
二、被告未於言詞辯論期日到場，亦未提出書狀作何聲明或陳述
    。
三、得心證之理由：
　㈠原告主張之前揭事實，業據其提出系爭土地之土地登記第一
    類謄本、調解不成立證明書、現場照片等件為證，並經本院
    囑託竹東地政事務所派員會同本院及原告至現場履勘測量無
    訛，有勘驗筆錄及竹東地政事務所繪製之土地複丈成果圖即
    附圖在卷可參（見本院卷第47至49頁、第53至55頁），而被
    告迄未到場爭執，亦未作何有利於己之聲明、陳述或提出證
    據以供本院審酌，是本院依調查證據之結果，堪信原告主張
    為真實。
　㈡按所有人對於無權占有或侵奪其所有物者，得請求返還之；
    對於妨害其所有權者，得請求除去之，民法第767 條第1 項
    前段、中段定有明文。經查，被告無權占用原告所有系爭土
    地如附圖所示A至g 部分土地，並在A 部分土地上鋪設水泥
    地，在b、c、d部分土地上種植三棵樹木，在e、f、g部分土
    地上架設三支鐵條，原告依前開規定請求被告將附圖所示A 
    部分面積21.22平方公尺之水泥地、b、c、d部分土地上之樹
    木、e、f、g部分土地上之鐵條拆除，並將占用土地返還予
    原告，即屬有據。
四、綜上所述，原告依民法第767 條第1 項之規定，請求被告如
    主文第1項所示等地上物全部拆除，並將占用土地返還予原
    告，洵屬有據，均應准許。
五、本件係就民事訴訟法第427 條第1 項訴訟適用簡易程序所為
    被告敗訴之判決，依同法第389 條第1 項第3 款規定，應職
    權宣告假執行。
六、訴訟費用負擔之依據：民事訴訟法第78條。
中　　華　　民　　國　　111 　年　　9 　　月　　22　　日
                  竹東簡易庭  法  官  黃致毅
以上正本證明與原本無異。
如不服本判決，須於判決送達後20日內向本庭提出上訴狀（應按
他造當事人之人數附繕本）；如委任律師提起上訴者，應一併繳
納上訴審裁判費。
中　　華　　民　　國　　111 　年　　9 　　月　　22　　日
                              書記官  蕭宛琴